【裁判字號】    99,裁,947
【裁判日期】    990429
【裁判案由】    區段徵收
【裁判全文】
最  高  行  政  法  院  裁  定
                                       99年度裁字第947號
上  訴  人  甲○○
訴訟代理人  陳進興  律師
被 上訴 人  新竹縣政府
代  表  人  乙○○
上列當事人間區段徵收事件，上訴人對於中華民國97年2月25日
臺北高等行政法院96年度訴字第2771號判決，提起上訴，本院裁
定如下：
    主  文
上訴駁回。
上訴審訴訟費用由上訴人負擔。
    理  由
一、按對於高等行政法院判決之上訴，非以其違背法令為理由，
    不得為之，行政訴訟法第242條定有明文。依同法第243條第
    1項規定，判決不適用法規或適用不當者，為違背法令；而
    判決有同條第2項所列各款情形之一者，為當然違背法令。
    是當事人對於高等行政法院判決上訴，如依行政訴訟法第24
    3條第1項規定，以高等行政法院判決有不適用法規或適用不
    當為理由時，其上訴狀或理由書應有具體之指摘，並揭示該
    法規之條項或其內容；若係成文法以外之法則，應揭示該法
    則之旨趣，倘為司法院解釋或本院之判例，則應揭示該判解
    之字號或其內容。如以行政訴訟法第243條第2項所列各款情
    形為理由時，其上訴狀或理由書，應揭示合於該條項各款之
    事實。上訴狀或理由書如未依此項方法表明者，即難認為已
    對高等行政法院判決之違背法令有具體之指摘，其上訴自難
    認為合法。
二、上訴人所有坐落新竹縣竹北市○○○段57地號土地（下稱系
    爭土地），位於被上訴人辦理之新竹縣竹北（縣治第三期）
    新社區區段徵收範圍內，經被上訴人公告徵收，公告徵收期
    間自民國95年6月19日起至95年7月19日止，並函知上訴人，
    且經合法送達。嗣上訴人於95年12月7日向被上訴人申請發
    給抵價地，經被上訴人審查後，以上訴人逾期申請補辦理發
    給抵價地，與土地徵收條例第40條規定不符，而予以否准。
    上訴人不服，提起訴願經決定駁回後，遂循序提起行政訴訟
    。
三、上訴人上訴主張略以：上訴人確未收到被上訴人之區段徵收
    公告通知函，且土地徵收條例第40條第1項所定公告申請期
    間，應屬訓示期間；況被上訴人於辦理縣治第一、二期區段
    徵收時，對逾期未申請者，准予補辦申請手續，與本件第三
    期區段徵收，竟有不同之處理，且對於第三期徵收同樣逾期
    者，卻有因被上訴人審查對象之不同，而有寬嚴認定之情形
    ，原判決未察，亦未於判決理由交代，即有判決不適用法規
    及適用不當、判決不備理由之違法等語。惟查原判決業已就
    被上訴人辦理本件縣治第三期區段徵收公告，係依系爭土地
    登記簿所載地址為送達，而由該址之大廈管理委員會之管理
    員賴玉格於95年6月16日收受，依行政程序法第73條第1項，
    已生合法送達之效力，至於該管理員是否有將該通知函交付
    上訴人，尚不影響該通知函已合法送達之效力。又土地徵收
    條例就區段徵收被徵收土地之地價補償，係以領取現金補償
    為原則，發給抵價地為例外，此由土地徵收條例第40條第1
    項規定原土地所有權人有選擇領取現金補償或申請發給抵價
    地之權利，若選擇發給抵價地，應於徵收公告期間內提出申
    請自明。另行政先例必須是合法的，乃行政自我拘束的前提
    要件，憲法之平等原則，並非賦予人民有要求行政機關重複
    錯誤之請求權等情，敘述甚詳。本件上訴人對於高等行政法
    院判決上訴，雖以該判決違背法令為由，惟核其上訴理由，
    無非係就其於原審已提出，而為原判決所不採之理由再為主
    張，並就原審取捨證據、認定事實之職權行使，指摘其為不
    當，且就原審已論斷者，泛言未論斷，而非具體說明其有何
    不適用法規或適用法規不當之情形，並揭示該法規之條項或
    其內容，及合於行政訴訟法第243條第2項所列各款之事實，
    難認對該判決之如何違背法令已有具體之指摘。依首開規定
    及說明，應認其上訴為不合法。
四、據上論結，本件上訴為不合法。依行政訴訟法第249條第1項
    前段、第104條、民事訴訟法第95條、第78條，裁定如主文
    。
中    華    民    國    99    年    4     月    29    日
                    最高行政法院第二庭
                        審判長法官  鍾  耀  光
                              法官  張  瓊  文
                              法官  姜  素  娥
                              法官  黃  淑  玲
                              法官  鄭  小  康
以  上  正  本  證  明  與  原  本  無  異
中    華    民    國    99    年    4     月    29    日
                              書記官  黃  淑  櫻


司法院資訊處製作；財團法人民間司法改革基金會備份。
